【裁判字號】    89,上易,1509
【裁判日期】    890731
【裁判案由】    電子遊戲場業管理條例
【裁判全文】
臺灣高等法院高雄分院刑事判決          八十九年度上易字第一五九號
    上  訴  人  台灣高雄地方法院檢察署檢察官
    被      告  甲○○
右上訴人因被告違反電子遊戲場業管理條例案件，不服臺灣高雄地方法院八十九年度
易字第二六二七號中華民國八十九年七月三十一日第一審判決（起訴案號：臺灣高雄
地方法院檢察署八十九年度偵字第八二五一號），提起上訴，本院判決如左：
      主      文
上訴駁回。
      理      由
一、公訴意旨略以：甲○○未經主管機關高雄市政府建設局核准設立登記，竟擅自自
    民國八十九年二月二十五日起，在高雄市前鎮區○○○路九十七號開設「源源購
    物中心」，經營電子遊戲場業務，擺設電動玩具滿貫大亨等四台，供不特定人把
    玩。迨至八十九年三月二十四日為警查獲。因認被告涉有違反電子遊戲場業管理
    條例第十五條未經登記不得經營電子遊戲場之規定，應依同法第二十二條論科等
    語。
二、公訴人指被告涉有上開被訴之罪嫌，無非以右開事實，業據被告甲○○於警訊及
   偵查中坦承不諱，此外，復有高雄市政府警察局前鎮分局檢查紀錄乙紙、警訊筆
    錄等附卷可稽，為其論據。
三、訊據被告堅決否認有經營電子遊戲場之犯行，辯稱：上開被查獲之電動玩具，其
    中二台已損壞，伊係於高雄市○○○路九十七號開設購物中心，被查獲之機台係
    放於騎樓，伊係經營購物中心商店，並未在商店內擺設電動玩具，並非經營電子
    遊戲場等語。
四、按犯罪事實應依證據認定之，無證據不得推定其犯罪事實，又不能證明被告犯罪
    者，應諭知無罪之判決，刑事訴訟法第一百五十四條、第三百零一條第一項定有
    明文。又按刑事訴訟法上所謂認定犯罪事實之證據，係指足以認定被告確有犯罪
    行為之積極證據而言，如未能發現相當證據或證據不足以證明，自不能以推測或
    擬制之方法，以為裁判基礎，最高法院二十九年上字第三一０五號及四十年台上
    字第八十六號分別著有判例；而認定不利於被告之事實，須依積極證據，苟積極
    證據不足為不利被告之認定時，即應為有利於被告之認定，更不必有何有利之證
    據，亦有最高法院三十年上字第八一六號判例可資參照。
五、查電子遊戲場業管理條例第三條之規定，並未對電子遊戲場業作規模之限制，但
    既規定為「營利事業」，且依同條例第十條規定須為登記，則商業登記法第四條
    第一項之小規模商業若擺設電子遊戲機且非其主要營業，即顯然不屬於同條所稱
    之電子遊戲場業。再依同條例第八條規定其營業場場所位置、建築物之構造、設
    備及場所之消防設備，第九條第二項規定「建築基地」境界線之直線測量，第十
    三條規定應投保公共意外責任險等規定，該條例所規定之「電子遊戲場業」似指
    「專營或主要營業為設置電子遊戲機供不特定人益智娛樂之營利事業，並據相當
    規模」而言。是本件被告於高雄市○○○路九十七號開設購物中心，被查獲之機
    台係放於騎樓，且數量有四台，其中二台未插電，有現場檢查紀錄一份在卷可稽
    ，準此，尚難認被告係經營電子遊戲場業管理條例所稱之電子遊戲場業，被告之
    擺設行為當不構成違反電子遊戲場業管理條例第十五條之規定，此外復查無其他
    積極證據，足認被告犯罪，犯罪應屬不能證明，則原審所示被告無罪之諭知，並
    無不當。公訴人上訴意旨，所執：被告擺設的電玩收入，每日達到新台幣五百元
    ，如此謂被告不構成電子遊戲場業管理條例第十五條之規定，實難令人信服，無
    異鼓勵業者儘可將電玩擺在騎樓等詞，指摘原判決不當，經核難認有理由，應予
    駁回。
據上論斷，應依刑事訴訟法第三百六十八條，判決如主文。
本案經檢察官羅正平到庭執行職務。
中    華    民    國     八十九     年      十        月    三十一      日
                              臺灣高等法院高雄分院刑事第三庭
                                  審判長法官  莊秋桃
                                        法官  陳中和
                                        法官  謝宏宗
右正本證明與原本無異。
不得上訴。
                                      書記官  陳靖華
中    華    民    國     八十九     年      十一      月      二        日
                                                                       Ａ


司法院資訊處製作；財團法人民間司法改革基金會備份。
